---
title: "UTS Data Mining dan Knowledge Management"
author: "Vania Rizki Oktaviasari/221810640/31/3SI2"
date: "10/27/2020"
output:
  word_document: default
  pdf_document: default
---

```{r setup, include=FALSE}
knitr::opts_chunk$set(echo = TRUE)
library(neuralnet)
library(caret)
library(dplyr)
```

## Attribute Information:

Gender: nominal
Symptoms: nominal
Alcohol: nominal
Hepatitis B Surface Antigen: nominal
Hepatitis B e Antigen: nominal
Hepatitis B Core Antibody: nominal
Hepatitis C Virus Antibody: nominal
Cirrhosis : nominal
Endemic Countries: nominal
Smoking: nominal
Diabetes: nominal
Obesity: nominal
Hemochromatosis: nominal
Arterial Hypertension: nominal
Chronic Renal Insufficiency: nominal
Human Immunodeficiency Virus: nominal
Nonalcoholic Steatohepatitis: nominal
Esophageal Varices: nominal
Splenomegaly: nominal
Portal Hypertension: nominal
Portal Vein Thrombosis: nominal
Liver Metastasis: nominal
Radiological Hallmark: nominal
Age at diagnosis: integer
Grams of Alcohol per day: continuous
Packs of cigarets per year: continuous
Performance Status: ordinal
Encefalopathy degree: ordinal
Ascites degree: ordinal
International Normalised Ratio: continuous
Alpha-Fetoprotein (ng/mL): continuous
Haemoglobin (g/dL): continuous
Mean Corpuscular Volume (fl): continuous
Leukocytes(G/L): continuous
Platelets (G/L): continuous
Albumin (mg/dL): continuous
Total Bilirubin(mg/dL): continuous
Alanine transaminase (U/L): continuous
Aspartate transaminase (U/L): continuous
Gamma glutamyl transferase (U/L): continuous
Alkaline phosphatase (U/L): continuous
Total Proteins (g/dL): continuous
Creatinine (mg/dL): continuous
Number of Nodules: integer
Major dimension of nodule (cm): continuous
Direct Bilirubin (mg/dL): continuous
Iron (mcg/dL): continuous
Oxygen Saturation (%): continuous
Ferritin (ng/mL): continuous
Class: nominal (1 if patient survives, 0 if patient died)

## KLASIFIKASI KESEHATAN PASIEN HCC

```{r}
data <- read.csv("hcc-data.txt", header = F)
head(data)
summary(data)
str(data)

for(i in names(data)){
  ifelse(is.character(data[,i]) == TRUE, data[,i] <- as.factor(data[,i]), data[,i])
}
str(data)

# Normalisasi Data
normalisasi <- function(r){
  return((r-min(r))/(max(r)-min(r)))
}
for(i in colnames(data[-50])){
    ifelse(is.factor(data[,i]) == TRUE, data[,i], data[ ,i] <- normalisasi(data[ ,i]))
}
head(data)
summary(data)

# Menghilangkan missing value
dataBaru <- data
str(dataBaru)
getmode <- function(v) {
   uniqv <- unique(v)
   uniqv[which.max(tabulate(match(v, uniqv)))]
}
for(i in 1:length(dataBaru)) {
    matches <- grepl("\\?", dataBaru[ ,i])
    for(j in 1:length(matches)) {
        ifelse(matches[j] == TRUE && is.numeric(dataBaru) == TRUE, dataBaru[j,i] <- median(dataBaru[,i], na.rm = TRUE), matches[j])
    }
}
for(i in 1:length(dataBaru)) {
    matches <- grepl("\\?", dataBaru[ ,i])
    for(j in 1:length(matches)) {
        ifelse(matches[j] == TRUE && is.factor(dataBaru) == TRUE, dataBaru[j,i] <- getmode(dataBaru[,i]), matches[j])
    }
}
head(dataBaru)
for(i in 1:length(dataBaru)) {
    matches <- grepl("\\?", dataBaru[ ,i])
    for(j in 1:length(matches)) {
        ifelse(matches[j] == TRUE, dataBaru[j,i] <- round(mean(dataBaru[,i], na.rm = TRUE)), matches[j])
    }
}
## dataBaru <- na.omit(dataBaru)
head(dataBaru)
summary(dataBaru)
for(i in 1:length(dataBaru)) {
    for(j in 1:length(matches)) {
        ifelse(is.na(dataBaru[j,i]), dataBaru[j,i] <- getmode(dataBaru[,i]), dataBaru[j,1])
    }
}
head(dataBaru)
summary(dataBaru)
for(i in names(dataBaru)){
  dataBaru[,i]=as.numeric(dataBaru[,i])
}
str(dataBaru)
for(i in 1:length(dataBaru)) {
    for(j in 1:length(matches)) {
        ifelse(is.na(dataBaru[j,i]) == TRUE, dataBaru[j,i] <- median(dataBaru[,i], na.rm = TRUE), matches[j])
    }
}
```
Data yang missing jika bertipe numerik diganti dengan mediannya, dan yang faktor diganti dengan modusnya
## SPLIT DATA

```{r}
set.seed(1234)
sampel <- sample(2,nrow(dataBaru),replace = T, prob = c(0.8,0.2))
trainingdat <- dataBaru[sampel==1, ]
testingdat <- dataBaru[sampel==2, ]
print(paste("Jumlah train data :", nrow(trainingdat), "Jumlah test data :", nrow(testingdat)))
```
## MEMBUAT MODEL
```{r}
set.seed(1234)
#model dengan 1 hidden layer dan hidden node
modelnn<-neuralnet(V50~., data=trainingdat,
                   hidden = 1,
                   err.fct = "sse",
                   linear.output = F)
plot(modelnn)
```
## PREDIKSI
```{r}
##prediksi <- compute(modelnn, testingdat[ ,-50])
##prediksi <- compute(modelnn, testingdat[,-50])
##pred <- ifelse(prediksi$net.result>0.5, 1, 0)
##head(pred)
```
Pak Ibnu maaf saya tidak selesai mengerjakan..